【裁判字號】    91,簡上,326
【裁判日期】    920807
【裁判案由】    傷害
【裁判全文】
臺灣臺北地方法院刑事判決                        九十一年度簡上字第三二六號
    上  訴  人
    即  被  告  乙○○  男  二.
右上訴人即被告因傷害案件，不服本院九十一年度簡字第二八四○號，中華民國九十
一年十月二十四日所為第一審簡易判決（聲請簡易判決處刑案號：台灣台北地方法院
檢察署九十一年度偵字第一六七○三號），提起上訴，本院管轄第二審之合議庭判決
如左：
    主      文
上訴駁回。
    事      實
一、乙○○於民國九十年八月間，因犯偽造文書罪，經本院判處拘役二十日確定，於
    九十年十二月九日執行完畢，同年月十日出監（不構成累犯）。
二、乙○○為台北市○○區○○路二段三八六號漢陽大樓住戶，甲○○則為該棟大樓
    管理員。緣乙○○於九十一年六月二十日在漢陽大樓外擺放地攤販賣Ｔ恤遭警取
    締，懷疑係甲○○向警告發所致，遂於該日十五時三十分許，至該大樓內詢問甲
    ○○是否向警察提出告發，旋並基於傷害他人身體之犯意，在該大樓一樓電梯旁
    ，接續以拳頭毆打甲○○之臉部二拳，致甲○○受有鼻骨骨折、右眉處撕裂傷（
    三點五×○點五×○點五立方公分）之傷害。
三、案經甲○○訴由台北市政府警察局松山分局報請台灣台北地方法院檢察署檢察官
    偵查聲請以簡易判決處刑。
    理      由
一、訊據上訴人即被告乙○○對於右揭時、地曾詢問告訴人甲○○是否向警察提出告
    發之事實坦承不諱，然矢口否認有何傷害犯行，辯稱：因遭告訴人毆打，於忍無
    可忍情形下方出手還擊告訴人，其所為根本不成立犯罪云云。
二、經查：右揭事實，業據告訴人甲○○指訴綦詳，而告訴人確受有如事實欄所載之
    傷害，亦有基督復臨安息日會台安醫院診斷證明書一紙在卷可稽。被告雖辯稱因
    遭告訴人毆打，於忍無可忍情形下方出手還擊告訴人，其所為根本不成立犯罪云
    云，然徵諸被告於警詢時所供「‧‧‧甲○○就向我衝過來打我後，我就立即回
    擊他臉部一拳，後來又繼續打我，所以我就再打他臉部一拳，後來發現他臉部有
    流血了，甲○○就向警察報案，並至醫院治療，我也就上樓回家了。」等語（見
    偵查卷宗第三頁反面），於本院第一審調查時亦稱其於警詢時所言均屬實（見本
    院九十一年度簡字第二八四○號刑事卷宗第三十四頁）等情，於本院調查中再稱
    於警詢及本院第一審調查時所言均屬實，但當時是告訴人用手打其胸口處一下，
    其方還手打告訴人臉部一拳，因告訴人繼續打其胸口、身體，故其再還手打告訴
    人臉部（見本院九十二年一月七日、二月十九日訊問筆錄）等情，堪認被告確有
    於右揭時、地以拳頭毆打告訴人，致告訴人受有如事實欄所載之傷害之事實，且
    被告上開所辯，縱令為真，亦不過為被告出手毆打告訴人之動機，被告並非出於
    排除告訴人不法侵害之正當防衛之意而抵擋告訴人，而係另出於傷害之犯意毆打
    告訴人，甚為明確，是被告前開所辯，仍無解於被告有傷害告訴人之事實認定，
    甚為灼然。本件事證明確，被告犯行已堪認定，應予依法論科。
三、核被告乙○○所為，係犯刑法第二百七十七條第一項之傷害罪。被告以拳頭毆打
    告訴人臉部二下之行為，係基於同一傷害犯意下所為之接續行為，屬接續犯，僅
    論以一罪。原審以被告犯罪事證明確，引用上開法條及刑事訴訟法第四百四十九
    條第一項、第三項、第四百五十四條第二項，刑法第四十一條第一項前段，罰金
    罰鍰提高標準條例第一條前段、第二條，量處被告拘役五十日，並諭知易科罰金
    之折算標準，其認事、用法均無違誤，量刑亦屬妥適。被告上訴意旨以因遭告訴
    人毆打，於忍無可忍情形下方出手還擊告訴人，其所為根本不成立犯罪云云為由
    提起上訴，核無理由，應予駁回。
四、本件被告經合法傳喚，於審判期日無正當理由不到庭，爰不待其陳述，逕行判決
    。
據上論斷，應依刑事訴訟法第四百五十五條之一第一項、第三項、第三百六十八條、
第三百七十一條，判決如主文。
本案經檢察官賴淑芬到庭執行職務
中      華      民      國      九十二    年      八      月      七    日
                                      臺灣臺北地方法院刑事第五庭
                                          審判長法  官  廖紋妤
                                                法  官  朱夢蘋
                                                法  官  黃紹紘
右正本證明與原本無異。
本件不得上訴。
                                                書記官  劉新怡
中      華      民      國      九十二    年      八      月      七    日
附錄本案論罪科刑法條全文
刑法第二百七十七條
傷害人之身體或健康者，處三年以下有期徒刑、拘役或一千元以下罰金。
犯前項之罪因而致人於死者，處無期徒刑或七年以上有期徒刑，致重傷者，處三年以
上十年以下有期徒刑。


司法院資訊處製作；財團法人民間司法改革基金會備份。
